【裁判字號】    90,上易,730
【裁判日期】    900508
【裁判案由】    恐嚇等
【裁判全文】
臺灣高等法院高雄分院刑事判決    九十年度上易字第七三號
    上訴人
    即被告  甲○○
右上訴人因恐嚇等案件，不服臺灣高雄地方法院八十九年度易字第二二一四號中華民
國九十年三月九日第一審判決（起訴案號：臺灣高雄地方法院檢察署八十九年度偵字
第六八六七號），提起上訴，本院判決如左：
      主      文
上訴駁回。
甲○○緩刑貳年。
      事實及理由
一、本案經本院審理結果，認原審判決之認事用法及量刑，均無不當，應予維持，並
    引用原審判決書所記載之事實、證據及理由。
二、上訴人即被告甲○○上訴意旨雖又辯稱：伊僅有推乙○○出去，她出去後，伊順
    手關門，是她自己推門不小心弄傷，伊亦未恐嚇她，只有講話較大聲而已云云。
三、惟查，被告將告訴人乙○○推出辦公室門外，即用力將門關閉，乙○○不及縮手
    ，而被挾傷左手中指，被告有應注意能注意而疏未注意之過失，又被告見乙○○
    仍欲返回辦公室內，被告即對之揚言「妳給我注意，我會找妳算帳」等語，以加
    害身體之事恐嚇乙○○，致使乙○○心生畏懼，而危害於安全，凡此事證，原審
    判決已述理由綦詳。上訴意旨任意否認犯行，指摘原判決不當，為無理由，應
    予駁回。
四、又查，被告未曾受有期徒刑以上刑之宣告，有被告全國前案紀錄表、刑案資料查
    註紀錄表等附卷可稽，素行尚好，而被告於犯罪後，已與告訴人成立和解，有和
    解書影本在卷足憑，顯見被告頗知悔悟，應無再犯之虞，本院認所宣告之刑，以
    暫不執行為適當，併予宣告緩刑貳年。
據上論斷，應依刑事訴訟法第三百六十八條、第三百七十三條、第七十四條第一款，
判決如主文。
本案經檢察官張其主到庭執行職務。
中    華    民    國      九十      年       五       月       八    日
                              臺灣高等法院高雄分院刑事第五庭
                                  審判長法官  吳水木
                                        法官  陳朱貴
                                        法官  洪慶鐘
右正本證明與原本無異。
不得上訴。
                                      書記官  陳金卿
中    華    民    國      九十      年       五       月      九     日
附錄：本判決論罪科刑法條：
刑法第二百八十四條第一項前段:
因過失傷害人者，處六月以下有期徒刑、拘役或五百元以下罰金。
刑法第三百零五條
以加害生命、身體、自由、名譽、財產之事，恐嚇他人致生危害於安全者，處二年以
下有期徒刑、拘役或三百元以下罰金。
                                                                        Ｄ
附件：
臺灣高雄地方法院刑事判決                        八十九年度易字第二二一四號
    公  訴  人  臺灣高雄地方法院檢察署檢察官
    被      告  甲○○  男三十五歲（民國○○○年○月○○日生）
                        住高雄市○○區○○路八０號一二樓之一
                        身分證統一編號：Ｑ一二八七二二五七號
右列被告因恐嚇等案件，經檢察官提起公訴（八十九年度偵字第六八六七號），本院
判決如左：
    主  文
郭銘鋕因過失傷害人，處拘役拾日，如易科罰金，以佰元折算壹日；又以加害身
體之事，恐嚇他人致生危害於安全，處拘役貳拾日，如易科罰金，以佰元折算壹日
，應執行拘役肆拾日，如易科罰金，以佰元折算壹日。
    事  實
一、甲○○於民國八十九年二月一日下午一時三十分許，在高雄市○○路一八四號重
    杰有限公司（以下簡稱重杰公司）內休息時，因林恩生、乙○○夫妻二人在重杰
    公司二樓辦公室內與該公司負責人林恩詮商論債務問題聲音過大而被吵醒，甲○
    ○乃至上開辦公室將乙○○推往辦公室門外，並欲將房門關閉。而乙○○甫不干
    願被推出門外而欲返回該辦公室內時，甲○○本應注意乙○○身體已否離開房門
    以避免關門挾傷人體，其能注意而不注意，仍用力將該辦公室房門關閉，乙○○
    不及縮手閃避而被挾傷左手中指，致左手中指指尖受有壓榨傷併遠端指骨指骨折
    之傷害。而甲○○見乙○○仍欲返回辦公室內，乃對乙○○揚語：妳給我注意，
    我會找妳算帳等語，以加害身體之事恐嚇乙○○，致乙○○心生畏怖而危害安全
    。
二、案經乙○○訴由高雄市警察局三民第一分局報請臺灣高雄地方法院檢察署檢察官
    偵查起訴。
    理  由
一、訊據被告甲○○否認右揭犯行，辯稱：我不認識告訴人，當時是告訴人來我公司
    吵鬧，我請她出去，當時我在室內，告訴人走出室外我才關門，我關好後，她突
    然要阻止我關門，是她自己推門不小心弄傷等語。惟查本件被告前揭犯罪事實，
    已據告訴人乙○○於警訊、檢察官偵查中及本院審理時陳稱：被告當時係強推我
    出辦公室門外，然後關上門，我被挾傷手指，被告復揚言要我注意，要找我算帳
    等語附卷可稽，且有證人林恩生供證如告訴人上開指述情節在卷可按，並有高雄
    醫學院附設中和紀念醫院出具之診斷證明書可佐。雖被告甲○○辯稱係告訴人於
    其關門後，自行推門被門挾傷云云，關於被告上開辯詞，本院認為，若該房門於
    告訴人離開該辦公室而關閉，告訴人自該辦公室推門而入時，被告若無推門動作
    ，則告訴人手指於順勢推門時並不會有自行挾傷手指之情形發生。而且告訴人當
    時係在該辦公室內與人要債爭吵，假係告訴人干願由被告請出門外，豈有自行再
    返回門內之理，應可認定告訴人陳稱被告推其出門等語係屬事實，所以被告前揭
    辯詞係不可採。即被告於告訴人要出門房而關門之際，其應注意告訴人是否身體
    離開該房門以免被門挾傷，且依當時情況，被告並無不能注意之情事而仍推門使
    告訴人手指被挾受傷，被告過失傷害部分已可認定。再者，告訴人乙○○及其夫
    林恩生當時在高雄市○○路一八四號重杰有限公司內，向該公司負責人林恩詮索
    討債款時，因爭吵聲過大吵醒當時午睡之被告甲○○等情，已據被告甲○○於警
    訊及檢察官偵查中陳述綦詳。以被告甲○○自承並不認識告訴人乙○○，其於告
    訴人吵醒其午睡後而以肢體動作推告訴人使其非自願性離開該辦公室之情形，告
    訴人陳述被告甲○○當時出言恐嚇亦可採信。至於證人林恩詮於檢察官偵查中陳
    稱當時沒有看到被告恐嚇告訴人等語，惟證人林恩詮於本院審理中則證稱：當時
    沒有注意被告有否出言恐嚇等語，該證人除與被告有公司股東關係外，其證述改
    稱未有注意被告當時動作之情形，顯欲迴護被告而不可採。本件被告被訴事實罪
    證明確，犯行洵可認定。
二、核被告甲○○所為，係犯刑法第三百零五條恐嚇危害安全罪及同法第二百八十四
    條第一項前段之過失傷害罪。被告所犯上開二罪，犯罪構成要件不同，應分論併
    罰。審酌被告犯罪之動機、目的、手段及告訴人被害情節等一切情狀，爰量處如
    主文所示之刑及應執行刑與諭知易科罰金之折算標準。又本件被告行為後，刑法
    第四十一條已於九十年一月十日修正公布，並於同年月十二日生效施行，而修正
    後刑法第四十一條第一項係規定：「犯最重本刑為五年以下有期徒刑之罪，而受
    六個月以下有期徒刑或拘役之宣告，因身體、教育、職業或家庭之關係，執行顯
    有困難者，得以一元以上，三元以下折算一日，易科罰金，但確因不執行所宣告
    之刑難收矯正之效，或難以維持法秩序者，不在此限」。新舊法比較結果，修正
    後之現行刑法第四十一條第一項後段附加規定「但確因不執行所宣告之刑難收矯
    正之效，或難以維持法秩序者，不在此限」部分，對被告較為不利，依刑法第二
    條第一項但書規定，自應適用修正前刑法第四十一條之規定諭知被告所處之刑易
    科罰金，附此敘明。
據上論斷，應依刑事訴訟法第二百九十九條第一項前段，刑法第二條第一項但書、第
二百八十四條第一項前段、第三百零五條、修正前第四十一條、第四十二條第二項、
第五十一條第六款，罰金罰鍰提高標準條例第一條前段、第二條，判決如主文。
本案經檢察官葉清財到庭執行職務。
中    華    民    國      九十      年      三      月        九        日
                                      臺灣高雄地方法院刑事第三庭
                                          法  官  周志賢
右正本證明與原本無異。
如不服本判決，應於判決送達後十日內，向本院提出上訴狀。
                                          書記官  簡鴻雅
中    華    民    國      九十      年      三      月       十六       日


司法院資訊處製作；財團法人民間司法改革基金會備份。
